# 请教陈版主，返利与开票不一致的问题

提问人：阿染与阿柒 时间：2022-11-22 16:51:20
背景：公司与经销商约定每个季度完成一定的送货量会给与2%的返利，返利用于抵扣之后订货的货款，可拆分多次在订货时抵扣，每次可最多抵扣订货款的20%。每次使用返利时是以开具红字发票的形式进行。
请教陈版如下问题：
1. 经销商在完成订货量的当期，对应的销售产品是A产品和B产品，在当季度末可以确认返利金额时，是否应按该经销商当季度A产品和B产品的销售额的比例，分别抵减2%的返利金额？
在尚未确定经销商能否完成任务量之前，是否有必要在该季度的每个月都抵减2%的返利金额？若只在季度末冲减收入，会对单个产品的销售单价造成一定的波动。
2. 在下个季度，经销商可能用这部分的返利抵减C产品的货款，公司在开具红字发票时，根据经销商的要求按照C产品名称来开，会导致发票开具的产品内容与实际财务做账不一致，该情况如何处理？
3. 下个季度实际结算销售返利（下季度的销售按C产品开具销售发票以及红字发票）时，是否可以做反向分录冲回上季度返利的计提数（A和B产品的，金额等于从本次销售的价款中扣减的折扣额），同时按抵减返利之后的实际结算价款确认C产品的销售收入。是否可行？
4. 若在确认销售收入的当季度，季度末根据经销商当季度的任务完成量，已经可以确认返利金额，在当季度末就开具A产品和B产品的全额返利的红字发票，但是经销商在期后可能分多次才使用完全部的返利，这样是否可行？
感谢陈版解答！谢谢！

回答人：chenyiwei
1 、基于权责发生制原则和对可变对价的考虑，如果能够确定经销商可以达到享受返利的 标准（或不确定能否达到标准）时，日常确认收入即按照其可享受返利的假设，按扣减返利后的金额确认收入，预留返利金额确认为预计负债。日后如果确定不满足条件，则在确定不满足条件时，将该预计负债转入收入。
2 、在已经合理计提预计负债的情况下，会计处理为：借：预计负债，贷：应收账款——C产品货款。不影响下年度C产品收入的计量。
3 、实务中可以接受此做法。
4 、涉及开票等税务处理问题，建议咨询税务专业人士意见。